智慧財產及商業法院民事判決
                                   110年度民著訴字第14號
原      告    楊延壽                                                             
              王暐凱律師
被      告    大唐國際影音多媒體科技股份有限公司


兼法定代理人  吳惠蓁          
共      同
訴訟代理人    莊淑芬                                    

被      告    大棠國際音樂股份有限公司

兼法定代理人  張瑞斌          
參  加  人    鑫新文化國際實業股份有限公司

法定代理人    王又萱          
訴訟代理人    劉仁閔律師
              林  立律師  
              趙翊婷律師
上列當事人間侵害著作權有關財產權爭議事件，本院於中華民國
110年10月25日言詞辯論終結，判決如下：
    主      文
原告之訴及假執行之聲請均駁回。
訴訟費用由原告負擔。
    事實及理由
壹、程序方面：
一、按就兩造之訴訟有法律上利害關係之第三人，為輔助一造起
    見，於該訴訟繫屬中，得為參加，民事訴訟法第58條第1項
    定有明文。又所謂「法律上利害關係」，係指兩造裁判之效
    力依法及於該第三人或兩造裁判效力雖不及之，但參加人之
    法律上地位，將因當事人一造之敗訴，依該判決之內容（包
    括法院就訴訟標的之判斷，及判決理由中對某事實或法律關
    係存否之判斷）直接或間接受有不利益，反之，若該當事人
    勝訴，即可免受此不利益者而言。查原告主張其為如附表一
    第1欄所示955首歌曲（下稱系爭955首歌曲）之著作權人，
    被告大棠國際音樂股份有限公司（下稱大棠公司）違約將該
    等歌曲授權予被告大唐國際影音多媒體科技股份有限公司（
    下稱大唐公司），被告大唐公司再將之以每年新臺幣（下同
    ）480萬元之金額授權予訴外人布丁娛樂王國事業有限公司
    （下稱布丁公司），供布丁公司重製於電腦伴唱機內供業者
    租用，已侵害原告之著作財產權等語；而參加人主張原告已
    於民國105年7月11日將系爭955首歌曲中之808首歌曲（即如
    附表一第2欄所示歌曲，下稱系爭808首歌曲）之著作財產權
    技術作價、移轉予參加人等語。準此，倘本院認定原告為系
    爭955首歌曲之著作財產權人，勢將影響參加人行使系爭808
    首歌曲著作財產權之權利，是本件訴訟結果對參加人自有法
    律上利害關係，參加人聲明參加本件訴訟，核無不合，應予
    准許。
二、次按不變更訴訟標的，而補充或更正事實上或法律上之陳述
    者，非為訴之變更或追加，民事訴訟法第256條定有明文。
    本件原告起訴時，訴之聲明第3項、第4項原為：「三、第二
    項命被告張瑞斌給付部分，被告大棠公司應與被告張瑞斌負
    連帶給付責任。四、第二項命吳惠蓁給付部分，被告大唐公
    司應與被告吳惠蓁負連帶給付責任。」（臺灣臺北地方法院
    109年度智字第27號卷〈下稱北院卷〉第9頁），嗣於110年4月
    20日具狀將上開聲明文字更正為：「三、被告大棠公司應與
    被告張瑞斌連帶給付原告12,950,000元，及自起訴狀繕本送
    達翌日起至清償日止，按週年利率5%計算之利息。四、被告
    大唐公司應與被告吳惠蓁連帶給付原告12,950,000元，及自
    起訴狀繕本送達翌日起至清償日止，按週年利率5%計算之利
    息。」（本院卷㈠第396頁），僅屬補充、更正法律上之陳述
    ，非屬訴之變更。
貳、實體方面：
一、原告主張：
  ㈠原告為系爭955首歌曲之著作權人，因財務陷入困難，於104
    年1月1日與被告大棠公司簽立詞曲著作授權合約書（下稱系
    爭授權合約），約定將原告所擁有系爭955首歌曲之詞、曲
    、錄音著作、視聽著作財產權無償授權予被告大棠公司以系
    爭授權合約所約定之方式重製使用。嗣原告已於105年5月間
    將借款還清，系爭授權合約理應作廢，然原告一時未察，未
    聲明終止系爭授權合約或將系爭授權合約收回，致被告大棠
    公司將系爭955首歌曲擅自轉授權予被告大唐公司，再由被
    告大唐公司以每年480萬元之金額轉授權予布丁公司使用，
    布丁公司則將其中如附表一第3欄所示之518首歌曲重製於電
    腦伴唱機內，出租予不明店家，供消費者在店家內公開演唱
    以營利，已違反系爭授權合約第6條之規定，原告自得依系
    爭授權合約第5條規定，請求被告大棠公司給付以每首歌曲5
    萬元計算之違約金，惟原告僅請求以每首歌曲25,000元計算
    共計12,950,000元（計算式：25,000元×518首＝12,950,000
    元）之違約金。
　㈡被告張瑞斌為被告大棠公司之負責人，被告張瑞斌明知被告
    大棠公司依系爭授權合約之約定，不得將系爭955首歌曲轉
    授權予第三人使用，然竟仍將該等歌曲轉授權予被告大唐公
    司使用；被告吳惠蓁為被告大唐公司之負責人及被告大棠公
    司之董事，就系爭授權合約不得轉授權之約定亦難諉為不知
    ，然其仍將該等歌曲轉授權予布丁公司，經布丁公司使用其
    中518首著作重製於伴唱機內並供業者租用，其等行為自已
    共同侵害原告就系爭955首歌曲之著作財產權，被告張瑞斌
    、吳惠蓁自應對原告連帶負損害賠償責任；而被告大棠公司
    、大唐公司因其等負責人被告張瑞斌、吳惠蓁執行職務致原
    告受有損害，自應分別與被告張瑞斌、吳惠蓁連帶負損害賠
    償責任。再參酌被告大唐公司係以每年480萬元之金額轉授
    權予布丁公司、違約授權期間約2、3年，原告因所受損害金
    額即為1440萬元（計算式：480萬元×3年＝1440萬元），惟原
    告僅請求以每首歌曲25,000元計算共計12,950,000元（計算
    式：25,000元×518首＝12,950,000元）之損害賠償，應屬有
    據。
  ㈢為此，爰依系爭授權合約第5條、第6條約定，著作權法第88
    條第1項，民法第184條第1項前段、第2項前段、第185條、
    第28條及公司法第23條第2項規定，提起本件訴訟，並聲明
    ：
  ⒈被告大棠公司應給付原告12,950,000元，及自起訴狀繕本送
    達翌日起至清償日止，按週年利率5％計算之利息。
  ⒉被告張瑞斌、吳惠蓁應連帶給付原告12,950,000元，及自起
    訴狀繕本送達翌日起至清償日止，按週年利率5％計算之利息
    。
  ⒊被告大棠公司應與被告張瑞斌連帶給付原告12,950,000元，
    及自起訴狀繕本送達翌日起至清償日止，按週年利率5％計算
    之利息。
  ⒋被告大唐公司應與被告吳惠蓁連帶給付原告12,950,000元，
    及自起訴狀繕本送達翌日起至清償日止，按週年利率5％計算
    之利息。
  ⒌被告中如任一人為給付，其他被告於該給付範圍內免除給付
    義務。
  ⒍原告願供擔保，請准宣告假執行。
二、被告等抗辯：
  ㈠被告大唐公司、吳惠蓁部分：被告大唐公司並未取得系爭授
    權合約之相關授權，亦未將系爭955首歌曲以每年480萬元之
    授權費用再轉授權予布丁公司，以致生損害於原告之情事。
    布丁公司重製原告之音樂著作於伴唱機內供業者租用乙事，
    非屬被告大唐公司之授權等語。
  ㈡被告大棠公司、張瑞斌部分：原告與被告大棠公司簽立之系
    爭授權合約未訂立合約終止日視為永久授權，且原告於簽約
    時從未提供歌曲原檔，被告大棠公司根本無法使用該等歌曲
    ，並無重製或轉授權予他人使用之情事，自未違反系爭授權
    合約第6條之約定。
  ㈢均聲明：
  ⒈原告之訴及假執行之聲請均駁回。
  ⒉如受不利之判決，願供擔保請准宣告免為假執行。
三、參加人參加意旨略以：本件原告所主張遭侵害著作權之系爭
    955首歌曲，就其中系爭808首歌曲部分，已於105年7月11日
    與參加人之負責人王又萱簽訂合資協議書（下稱系爭合資協
    議書），約定以系爭808首歌曲作為技術作價出資設立參加
    人公司，故系爭808首歌曲之著作財產權人已歸參加人所有
    ，原告自不得主張被告等侵害其著作財產權。另如附表二所
    示之27首歌曲中，其中10首為王又萱自行作詞或作曲，此部
    分歌曲之相關著作權利自始均歸屬於王又萱，核與原告無關
    ；至其餘17首歌曲，係王又萱於製作自己專輯時，向原告買
    斷之歌曲，相關著作財產權亦均歸由王又萱所有，原告自不
    得主張權利等語，並聲明：原告之訴及假執行之聲請均駁回
    。
四、兩造不爭執事項：（本院卷㈠第179至180頁）
  ㈠被告大唐公司於92年7月1日設立登記，登記負責人為被告吳
    惠蓁；而被告大棠公司係於101年6月18日設立登記，登記負
    責人為被告張瑞斌，而被告大棠公司登記董事之一為大唐公
    司負責人即被告吳惠蓁。
  ㈡原告與被告大棠公司於104年1月1日簽立系爭授權合約，約定
    將原告所擁有如起訴狀附件所示之系爭955首歌曲財產權無
    償授權予被告大棠公司，以系爭授權合約所約定之方式重製
    使用，且就授權期間未為約定。
  ㈢布丁公司於109年1月14日以永和福和郵局存證號碼000009號
    存證信函回覆原告：「…台端所指本公司重製台端之音樂著
    作『反背、人生的光彩』等數百首歌曲於伴唱機內供業者租用
    乙事，確有上情。…本公司（即布丁公司）係以每年新台幣
    肆佰捌拾萬元整之價額向大唐國際影音多媒體科技股份有限
    公司取得上開音樂等重製、出租代理權（包含，但不限於上
    開歌曲）為期已二至三年。…」。
五、得心證之理由
　　原告主張其為系爭955首歌曲之著作權人，前無償授權予被
    告大棠公司使用，詎被告大棠公司違反系爭授權合約不得轉
    授權予第三人使用之約定，原告自得請求被告大棠公司給付
    違約金，又被告張瑞斌、吳惠蓁明知被告大棠公司不得將系
    爭955首歌曲轉授權予第三人使用，竟仍將該等歌曲轉授權
    予被告大唐公司，再由被告大唐公司轉授權予布丁公司，自
    已共同侵害原告之著作財產權，而應連帶負損害賠償責任，
    被告大棠公司、大唐公司亦應分別與其公司負責人連帶負損
    害賠償責任，則為被告等及參加人所否認，並以前詞置辯。
    是本件經整理並協議簡化爭點後（本院卷㈠第180至181頁）
    ，所應審究者為： ㈠原告是否為系爭955首歌曲之著作財產
    權人？㈡被告大棠公司有無將系爭955首歌曲擅自轉授權予被
    告大唐公司，再由被告大唐公司以每年480萬元之金額授權
    予布丁公司，布丁公司則將系爭955首歌曲重製於電腦伴唱
    機內，出租予不明店家，供消費者在店家內公開演唱以營利
    ，迄今已2至3年？㈢原告依系爭授權合約第5、6條之約定請
    求被告大棠公司給付12,950,000元之違約金，有無理由？㈣
    原告依著作權法第88條第1項、民法第184條第1項前段、第2
    項前段、第185條之規定，請求被告張瑞斌、被告吳惠蓁連
    帶給付12,950,000元之損害賠償，有無理由？㈤原告依民法
    第28條、公司法第23條第2項之規定，請求被告大棠公司與
    張瑞斌、被告大唐公司與吳惠蓁負連帶賠償責任，有無理由
    ？茲分述如下：
　㈠原告已非系爭808首歌曲之著作財產權人，然仍為如附表三所
    示147首歌曲之著作權人：
　⒈原告提出系爭授權合約主張其為系爭955首歌曲之著作財產權
    人，而系爭授權合約雖僅記載為936首，然合約附件之歌曲
    實為955首，業經原告陳明在卷（本院卷㈠第478頁），並有
    系爭授權合約附件歌曲在卷可稽（北院卷第17至42頁、本院
    卷㈠第337至393頁），此部分亦為被告等所不爭執，堪認系
    爭授權合約之授權著作標的即為如附表一所示之系爭955首
    歌曲，先予敘明。
　⒉惟就系爭955首歌曲中之系爭808首歌曲部分，依原告與王又
    萱簽立之系爭合資協議書第2條約定：「合資事業設立及運
    營資金由甲方（即王又萱）出資新台幣60萬元整，乙方（即
    原告）以技術作價出資，技術作價出資金額為新台幣2,828
    萬元如附件所示……」、第4條約定：「……⒉乙方同意由甲方以
    合資事業名稱（即參加人）逕行辦理著作權登記，乙方應對
    甲方辦理著作權登記事項提供必要之協助。……」、第8條約
    定：「⒈乙方保證本協議附件所示共808首歌曲，確為乙方本
    人所創作。⒉甲、乙雙方均應保證本協議所附相關文間接屬
    真實且正確。乙方擔保其技術作價入股之808首歌曲不侵害
    他人權益且不會造成合資事業及甲方任何損害。……如第三人
    因乙方著作之歌曲向合資事業或甲方提出任何請求導致任何
    損失，乙方應補償合資事業及甲方支出之全部費用（含律師
    費）。⒊乙方不得將本件技術作價之歌曲相關智慧財產權利
    、智識資料轉授權或再授權他人。………」等內容（本院卷㈠第
    303至333頁），可知原告已與王又萱約定以系爭808首歌曲
    技術作價出資成立參加人公司，且原告同意以參加人公司名
    義辦理著作權登記，則原告就系爭808首歌曲既已技術作價
    予參加人，而有讓與著作財產權之意思，即難認原告仍為系
    爭808首歌曲之著作財產權人，則其主張被告等違反系爭授
    權合約之約定及侵害系爭808首歌曲之著作財產權等，即屬
    無據。至原告雖主張系爭合資協議不影響其依系爭授權合約
    行使權利等語，惟依著作權法第37條第2項規定，著作財產
    權人授權他人利用著作時，不因著作財產權人嗣後將其著作
    財產權讓與而受影響，此為避免著作財產權人於授權後因該
    著作財產權讓與致影響先前之授權，是此部分之授權合約關
    係，即應由受讓人所承受，非謂原告仍得以著作財產權人身
    分行使其權利。
　⒊就如附表二所示之歌曲，雖經參加人表示為王又萱自行作詞
    或作曲或向原告買斷之歌曲等語，惟觀諸參加人所提出王又
    萱唱片之CD封面或內頁（本院卷㈡第117至121頁），僅能證
    明王又萱為該等歌曲之演唱人，並無從證明該等歌曲即為王
    又萱自行作詞作曲或已向原告買斷，則參加人以此主張如附
    表二所示之27首歌曲之著作財產權已歸由王又萱所有，尚屬
    無據。
　⒋就系爭955首歌曲中扣除原告已非著作財產權人之系爭808首
    歌曲後，仍有如附表三所示之147首歌曲，此部分依系爭授
    權合約載明「茲因甲方（即原告）擁有詞、曲、錄音著作之
    權利，同意無償授權乙方……」、「本合約所稱『本著作』係指
    甲方所享有詞、曲、錄音著作、視聽著作財產權之代理人，
    總計936首〈此為955首之誤，已如前述〉……」（北院卷第59頁
    ），已載明原告於簽立系爭授權合約時，確為系爭955首歌
    曲之著作權人，此部分亦為被告等及參加人所不否認，是原
    告縱已將系爭808首歌曲技術作價予參加人，已非系爭808首
    歌曲之著作財產權人，然其仍為如附表三所示147首歌曲之
    著作權人。
　㈡原告不能證明被告大棠公司有將如附表三所示之歌曲擅自轉
    授權予被告大唐公司，再由被告大唐公司轉授權予布丁公司
    ：
　⒈布丁公司出具之存證信函固表示：「一、台端（即原告）所
    指本公司重製台端之音樂著作『反背、人生的光彩』等數百首
    歌曲於伴唱機內供業者租用乙事，確有上情。二、惟，本公
    司係以每年新台幣肆佰捌拾萬元整之價額向大唐國際影音多
    媒體科技股份有限公司取得上開音樂等重製、出租代理權（
    包含，但不限於上開歌曲為期已二至三年）」（北院卷第67
    至69頁），並於110年4月26日具狀陳報略以：布丁公司確有
    寄發上開存證信函，且被告大唐公司有提供系爭955首歌曲
    授權布丁公司出租利用，授權費用採年度計算，原口頭授權
    費用為480萬元，經協商後107年度約為360萬元、108年度約
    為300萬元，因相識已久，合作關係上有一定信任度，故僅
    有口頭合意，並無訂立授權書面契約（本院卷㈠第487頁），
    又證人即布丁公司之負責人於本院言詞辯論時具結證稱：布
    丁公司業務內容包含將歌曲灌錄伴唱機內供業者租用，上開
    存證信函及陳報狀係布丁公司所出具，內容屬實，與被告大
    唐公司之授權過程沒有書面，只有口頭，其是與被告張瑞斌
    洽談授權事宜，被告張瑞斌也是被告大唐公司業務執行人，
    由被告張瑞斌交付一張SD卡，因與被告張瑞斌是20幾年的朋
    友，基於一定信任，沒有簽約，授權金也是口頭約定，就是
    如陳報狀所稱之金額等語（本院卷㈡第166至169頁），固均
    說明、證稱被告大唐公司有以每年360萬元至480萬元不等之
    金額，將系爭955首歌曲授權予布丁公司重製於伴唱機內供
    業者租用。
　⒉如依布丁公司、證人李○○上開說明及證述，係由被告張瑞斌
    出面與布丁公司洽談歌曲授權事宜及交付歌曲SD卡，然布丁
    公司與被告大唐公司既未簽立書面授權契約，且被告張瑞斌
    為被告大棠公司之負責人，並非被告大唐公司之負責人或董
    事，如何能確認被告張瑞斌究係代表被告大棠公司或大唐公
    司。再者，音樂著作歌曲之授權往往涉及授權之標的、範圍
    及權利金之支付，多以書面明文約定為常態，布丁公司自稱
    支付高達360萬元至480萬元不等之授權金額，卻未簽立任何
    書面契約，已與常理不符，而被告等均否認有向布丁公司收
    取任何費用，證人李○○僅泛稱之後會提出開立支票或匯款給
    被告大唐公司之證明（本院卷㈡第169頁），然迄至本件言詞
    辯論終結時均未提出，則被告大唐公司是否確有將如附表三
    所示之歌曲轉授權予布丁公司，再由布丁公司將如附表三所
    示經布丁公司使用之歌曲重製灌錄在伴唱機內，已非無疑。
　⒊又證人李○○復證稱：授權範圍就是張瑞斌交付之2千多首歌曲
    ，大唐公司授權給布丁公司的歌曲不是只有原告自己作詞作
    曲的歌曲，還有大唐公司自己專屬、非專屬授權的歌曲等語
    （本院卷㈡第169頁），後又證稱：其於106年剛接觸音樂授
    權，不瞭解原告的歌曲是哪些歌曲，且其於106至108年間所
    從事之伴唱機業務內所灌錄的歌曲來源不是只有大唐公司，
    還有其他公司等語（本院卷㈡第170頁），足見布丁公司無法
    確認被告大唐公司之授權範圍為何，且所灌錄至伴唱機內之
    歌曲來源眾多，非僅有被告大唐公司，亦未能確認所灌錄之
    歌曲中哪些是原告之歌曲，益徵布丁公司、證人李○○實難以
    確認其伴唱機內所灌錄之如附表三所示經布丁公司使用之歌
    曲確係由被告大唐公司所提供。是以，本件尚不足以僅憑布
    丁公司、證人李○○上開難認與事實相符之說明及證述內容，
    即認被告大唐公司有將如附表三所示之歌曲授權予布丁公司
    ，且被告大唐公司之授權來源為被告大棠公司。
六、綜上所述，原告雖為如附表三所示之147首歌曲之著作權人
    ，然已非系爭808首歌曲之著作財產權人，且原告不能證明
    被告大棠公司有將如附表三所示之歌曲擅自轉授權予被告大
    唐公司，再由被告大唐公司轉授權予布丁公司，由布丁公司
    將其中如附表三所示經布丁公司使用之歌曲重製於伴唱機內
    供業者租用之事實，則原告主張被告大棠公司違反系爭授權
    合約第6條之約定，以及被告張瑞斌、吳惠蓁有共同侵害原
    告著作財產權之行為，即屬無據。從而，原告依系爭授權合
    約第5條、第6條約定，著作權法第88條第1項，民法第184條
    第1項前段、第2項前段、第185條、第28條及公司法第23條
    第2項規定，請求判決如訴之聲明所示，為無理由，應予駁
    回。又原告之訴既經駁回，其假執行之聲請即失其依據，應
    併予駁回。
七、本件事證已臻明確，兩造及參加人其餘攻擊防禦方法及所提
    證據，經本院斟酌後，核與判決結果不生影響，爰不另逐一
    論述，附此敘明。
訴訟費用負擔之依據：智慧財產案件審理法第1條，民事訴訟法
第78條。　　　　　　　　
中　　華　　民　　國　　110 　年　　11　　月　　22　　日
                          智慧財產第三庭
                                  法  官　林怡伸
以上正本係照原本作成。
如對本判決上訴，須於判決送達後20日之不變期間內，向本院提
出上訴狀。如委任律師提起上訴者，應一併繳納上訴審裁判費。
中　　華　　民　　國　　110 　年　　12　　月　　2 　　日
                                  書記官　鄭楚君
附表一     第1欄 第2欄 第3欄 編號 原告提出之原證6契約附件歌曲即系爭955首歌曲（北院卷第17至42頁、本院卷㈠第337至393頁） 王又萱與原告於105年7月11日簽訂之合資協議書附件歌曲即系爭808首歌曲（本院卷㈡第7至51頁陳證3、第53至73頁陳證4） 經布丁公司使用之歌曲共518首歌曲（本院卷㈡第215至240頁更正附表一） 1 心 心  2 痛 痛  ✓ 3 開 開  4 反背 反背  ✓ 5 心凝 心凝  ✓ 6 心弦   ✓ 7 心淚 心淚  8 心花 心花  9 心語 心語  10 心路   11 心雨 心雨  ✓ 12 打拼 打拼  ✓ 13 考驗   14 孝心 孝心  ✓ 15 希望 希望  ✓ 16 志氣 志氣  17 把握   ✓ 18 決心   ✓ 19 決心 決心  20 阿母   ✓ 21 夜嘆 夜嘆  ✓ 22 委屈 委屈  ✓ 23 幸福 幸福  24 知己 知己  ✓ 25 空等   ✓ 26 保護 保護  27 勇氣 勇氣  ✓ 28 後悔 後悔  29 思念 思念  30 思戀 思戀  ✓ 31 怨嘆   ✓ 32 故意 故意  ✓ 33 春天 春天  ✓ 34 春色 春色  ✓ 35 春風 春風  ✓ 36 相思 相思  ✓ 37 相片 相片  ✓ 38 相逢 相逢  ✓ 39 秋嘆   ✓ 40 秋風 秋風  41 約定   ✓ 42 約束 約束  ✓ 43 紅塵   44 追求 追求  ✓ 45 恩師 恩師  ✓ 46 留名   47 疼愛   48 真情 真情  49 秤心 秤心  ✓ 50 逐夢   51 做人 做人  52 做戲 做戲  ✓ 53 問天 問天  ✓ 54 徘徊   ✓ 55 情網 情網  56 情路 情路  57 情鎖 情鎖  58 情關 情關  59 情雨   ✓ 60 惜別   61 牽手   ✓ 62 牽掛 牽掛  63 善良   64 嗟心 嗟心  ✓ 65 報答 報答  66 最愛 最愛  67 無奈 無奈  ✓ 68 無心 無心  ✓ 69 等我 等我  ✓ 70 絕情 絕情  71 落跑 落跑  72 感恩 感恩  ✓ 73 照鏡 照鏡  74 痴情 痴情  ✓ 75 福報 福報  ✓ 76 福氣 福氣  ✓ 77 鼓勵 鼓勵  ✓ 78 艋舺 艋舺  79 認份 認份  ✓ 80 認命 認命  ✓ 81 隨緣 隨緣  82 嘸甘 嘸甘  ✓ 83 賞月 賞月  84 賢妻 賢妻  85 親情 親情  ✓ 86 斷情 斷情  ✓ 87 騙局 編局  ✓ 88 覺醒   ✓ 89 顧家 顧家  90 變卦   ✓ 91 變心 變心  92 一世情 一世情  ✓ 93 一個人 一個人  ✓ 94 一個夢   ✓ 95 一口氣 一口氣  96 一場夢 一場夢  ✓ 97 一段情 一段情  ✓ 98 一路發 一路發  ✓ 99 人上人 人上人  ✓ 100 三更淚 三更淚  101 女人夢 女人夢  102 女人夢 女人夢  103 女人心 女人心  ✓ 104 女人情 女人情  ✓ 105 女人花 女人花  ✓ 106 不容易   107 不得已 不得已  ✓ 108 不該愛 不該愛  ✓ 109 心冷啦！ 心冷啦！  ✓ 110 心無奈 心無奈  ✓ 111 心茫茫 心茫茫  ✓ 112 心連心 心連心  ✓ 113 水中影 水中影  ✓ 114 水噹噹 水噹噹  115 父呀母   116 父母恩 父母恩  ✓ 117 半邊花   ✓ 118 交杯酒 交杯酒  119 再相逢 再相逄  120 好男兒 好男兒  ✓ 121 有可能 有可能  122 何必苦 何必苦  ✓ 123 你甘知 你敢知（你甘知）  ✓ 124 免怨嘆 免怨嘆  ✓ 125 妝水水 妝水水  ✓ 126 我會紅 我會紅  ✓ 127 我甘願 我甘願  ✓ 128 沙K喲   ✓ 129 牡丹花 牡丹花  130 男人情 男人情  131 男人路 男人路  132 夜沉沉 夜沉沉  ✓ 133 彼一暝 彼一暝  134 放乎開 放乎開  135 放伊去 放伊去  136 明月心 明月心  ✓ 137 杯中情 杯中情  ✓ 138 枉費啦 枉費啦  ✓ 139 空思夢 空思夢  ✓ 140 苦情花 苦情花  141 雨中情 雨中情  142 雨中花 雨中花  143 青春夢 青春夢  144 思戀夢 思戀夢  ✓ 145 昭君怨 昭君怨  ✓ 146 為什麼 為什麼  147 甭擱憨 甭擱憨  ✓ 148 甭擱望   ✓ 149 甭映望   150 甭賭氣 甭賭氣  ✓ 151 看破啦 看破啦  ✓ 152 紅玫瑰 紅玫瑰  ✓ 153 要按怎 要按怎  154 風雨聲 風雨聲  155 啊！新城 啊！新城  156 海底針 海底針  157 真心話 真心話  158 破情網   ✓ 159 純情夢 純情夢  160 純情花 純情花  161 做好人 做好人  ✓ 162 做自己 做自己  ✓ 163 問月娘 問月娘  164 問自己 問自己  165 彩虹橋 彩虹橋  166 情深深 情深深  167 情難守 情難守  168 情難捨   ✓ 169 情難放 情難放  170 斬情絲 斬情絲  171 爽歸暝 爽歸暝  172 爽袂退 爽袂退  173 牽K奈 牽K奈  ✓ 174 終點站   ✓ 175 菊花情 菊花情  176 搭新兄 搭心兄  177 痛三天 痛三天  178 痛心肝   179 等無你 等無你  ✓ 180 落袂煞   181 傷心花 傷心花  182 夢中情   ✓ 183 夢中情 夢中情  ✓ 184 想袂到 想袂到  185 愛著你 愛著妳  ✓ 186 愛難回 愛難回  187 感情線   ✓ 188 感謝妳 感謝妳  ✓ 189 感謝您 感謝您  ✓ 190 新娘衫   ✓ 191 歌星淚 歌星淚  ✓ 192 痴心夢 痴心夢  ✓ 193 痴情人 痴情人  ✓ 194 痴情夢 痴情夢  ✓ 195 痴情花 痴情花  196 碎心夢   ✓ 197 隨在妳 隨在妳  ✓ 198 嘸敢愛 嘸敢愛  199 嘸敢望 嘸敢望  200 誰塊醉   ✓ 201 醉三更 醉三更  202 醉情歌 醉情歌  203 駛目尾 駛目尾  ✓ 204 獨相思   205 鴛鴦被 鴛鴦被  ✓ 206 鴛鴦譜 鴛鴦譜  ✓ 207 聲聲淚 聲聲淚  ✓ 208 講啥米 講啥米  209 黏相偎 黏相偎  210 攏是你   211 繡花鞋 繡花鞋  212 櫻花戀 櫻花戀  213 歡喜心 歡喜心  ✓ 214 鐡心肝   215 LINE來LINE去 LINE來LINE去  216 一人一路   ✓ 217 一切為你 一切為妳  ✓ 218 一條紅線 一條紅線  219 一見鍾情 一見鍾情  ✓ 220 人生海海 人生海海  221 人生的路 人生的路  222 三暝三日 三暝三日  223 女人一生 女生一生  224 女人堅心 女人堅心  225 女人戀夢 女人戀夢  226 女人痴心 女人痴心  227 女人的夢 女人的夢  228 女人的天   ✓ 229 女人真情 女人真情  230 女人純情   231 今日看我 今日看我  ✓ 232 今生今世 今生今世  ✓ 233 今生難望 今生難忘  234 天星伴月   235 心中有愛 心中有愛  236 心愛的人 心愛的人  237 心灰意冷   238 日思夜夢 日思夜夢  239 月夜思情 月夜思情  240 世外桃源 世外桃源  ✓ 241 乎你好命 乎妳好命  ✓ 242 台東之戀 台東之戀  243 台西囝仔 台西囝仔  244 失戀的酒 失戀的酒  245 失戀的酒   246 失落的歌 失落的情  247 甘願孤單 甘願孤單  248 甲你補償 甲妳補償  ✓ 249 再度紅塵 再度紅塵  ✓ 250 有你有我 有妳有我  ✓ 251 有恁尚好 有恁尚好  252 至深的愛 至深的愛  253 至深的愛 至深的愛  ✓ 254 你敢知影 你敢知影  ✓ 255 決定放棄 決定放棄  256 沙呦娜啦 沙喲娜拉  257 男人一生 男人一生  258 男人的夢 男人的夢  ✓ 259 男人的天 男人的天  ✓ 260 男人的痛 男人的痛  261 男人的路 男人的路  ✓ 262 男兒心聲 男兒心聲  ✓ 263 男兒情意 男兒情意  264 男兒情歌 男兒情歌  265 男兒情淚 男兒情淚  266 男兒本性 男兒本性  ✓ 267 男兒氣慨 男兒氣慨  ✓ 268 男兒痴心 男兒痴心  ✓ 269 男兒癡情 男兒癡情  ✓ 270 男兒的愛 男兒的愛  271 男兒的歌 男兒的歌  ✓ 272 男兒真情   ✓ 273 男兒真情 男兒真情  ✓ 274 男兒真愛 男兒真愛  ✓ 275 男兒純情 男兒純情  ✓ 276 花言巧語 花言巧語  277 花開富貴 花開富貴  278 花開月圓   ✓ 279 花甲若飛 走甲若飛  ✓ 280 阿爸ㄟ手   ✓ 281 使人感動 使人感動  282 你有講過 妳有講過  ✓ 283 尚水的夢   ✓ 284 尚水的夢 尚水的夢  285 尚水的心 尚水的心  286 尚深的痛 尚深的痛  ✓ 287 幸福人生 幸福人生  ✓ 288 幸福的人 幸福的人  ✓ 289 幸福的人 幸福的人  290 幸福美滿 幸福美滿  ✓ 291 幸福車站 幸福車站  292 明日天涯 明日天涯  293 苦盡甘來 苦盡甘來  ✓ 294 金言玉語 金言玉語  295 雨夜花蕊 雨夜花蕊  296 青春恰恰 青春恰恰  297 青春戀歌 青春戀歌  298 前世註定 前世註定  ✓ 299 南投之戀 南投之戀  300 咱的世界 咱的世界  301 客家姑娘 客家姑娘  302 故鄉雲林 故鄉雲林  303 施呀哇西   ✓ 304 春風得意 春風得意  ✓ 305 春風戀情 春風戀情  ✓ 306 春風戀歌   ✓ 307 是你無情 是你無情  308 為你心碎 為你心碎  309 為你犧牲 為你犧牲  310 為你祝福 為你祝福  311 為你心痛 為妳心痛  ✓ 312 珍惜人生 珍惜人生  313 珍惜緣分 珍惜緣份  314 甭擱為難   315 甭擱牽拖 甭擱牽拖  316 甭擱相找 甭擱相找  317 甭擱舉枷 甭擱舉枷  ✓ 318 甭擱講啦 甭擱講啦  319 甭擱講啦   320 相依為命 相依為命  ✓ 321 祝福的歌 祝福的歌  322 紅塵戀夢 紅塵戀夢  323 紅塵舊夢   324 紅透台灣 紅透台灣  325 美滿人生 美滿人生  326 美滿的家 美滿的家  ✓ 327 美滿良緣 美滿良緣  ✓ 328 袂凍挽回   329 袂凍放棄 袂凍放棄  ✓ 330 迷戀的情 迷戀的情  331 浪子的愛 浪子的愛  332 真心做夥 真心做夥  333 真情恰恰 真情恰恰  ✓ 334 真情戀歌 真情戀歌  335 真情痛疼 真情痛疼  ✓ 336 真情難斷   ✓ 337 真情鴛鴦 真情鴛鴦  338 真愛無價 真愛無價  ✓ 339 馬西馬西 馬西馬西  340 假假真真 假假真真  ✓ 341 唯一的夢 唯一的夢  342 唯一的愛 唯一的愛  ✓ 343 彩色人生 彩色人生  ✓ 344 情投意合 情投意合  ✓ 345 情海孤帆   346 情深似海 情深似海  347 情深難捨 情深難捨  348 情深難放 情深難放  349 情路過客 情路過客  ✓ 350 情路難回 情路難回  351 望你疼惜 望你疼惜  352 望你知影 望妳知影  ✓ 353 深情戀歌   ✓ 354 深情鴛鴦 深情鴛鴦  355 深深體會 深深體會  ✓ 356 牽你的手 牽妳的手  ✓ 357 現代女性   ✓ 358 現代女性 現代女性  ✓ 359 甜甜的愛 甜甜的愛  360 進退兩難 進退兩難  ✓ 361 陽光女孩 陽光女孩  362 創造美夢 創造美夢  363 善有善報 善有善報  ✓ 364 最後一夜   365 最痛的愛 最痛的愛  ✓ 366 港口悲歌 港口悲歌  ✓ 367 無影無蹤 無影無跡  368 無情夜雨   ✓ 369 無情的人 無情的人  ✓ 370 無所不至 無所不至  ✓ 371 無緣的人 無緣的人  372 虛情假愛 虛情假愛  373 違背天意   ✓ 374 傷心戀歌 傷心戀歌  375 傷心的酒   376 愈愛愈深 愈愛愈深  377 愈愛愈痛 愈愛愈痛  ✓ 378 愛到尚深 愛到尚深  ✓ 379  愛到心痛 愛到心痛  ✓ 380 愛到盡磅 愛到盡磅  ✓ 381 愛到超過 愛到超過  ✓ 382 愛你到底 愛妳到底  383 愛是寶貝 愛是寶貝  ✓ 384 愛無後悔 愛無後悔  385 愛甲後悔 愛甲後悔  ✓ 386 愛的世界   ✓ 387 愛的世界 愛的世界  388 愛的傳說 愛的傳說  389 愛的創傷   390 愛的堅持 愛的堅持  391 愛的崁站 愛的崁站  ✓ 392 愛的心聲 愛的心聲  ✓ 393 愛的感覺   394 愛的旅途 愛的旅途  ✓ 395 愛的歌聲 愛的歌聲  ✓ 396 愛的祝福 愛的祝福  397 愛的腳步 愛的腳步  ✓ 398 愛的表示 愛的表示  ✓ 399 愛的誓言 愛的誓言  400 愛的負擔 愛的負擔  401 愛的關懷   ✓ 402 愛的陷阱 愛的陷阱  ✓ 403 愛的鼓勵 愛的鼓勵  ✓ 404 歌唱人生_ 歌唱人生  405 痴心戀歌 痴心戀歌  406 痴心戀歌   407 痴情戀夢 痴情戀夢  ✓ 408 福報人生 福報人生  409 福報的人 福報的人  410 零下十度 零下十度  411 榮華富貴 榮華富貴  412 滿面春風 滿面春風  ✓ 413 漁港之戀 漁港之戀  ✓ 414 碧潭之戀 碧潭之戀  415 隨人保重 隨人保重  416 嘸通生氣   ✓ 417 請你保電 請你保重  ✓ 418 請你坦白 請你坦白  ✓ 419 請你離開 請你離開  ✓ 420 選擇離開 選擇離開  421 糖甘蜜甜 糖甘蜜甜  422 霧夜相逢 霧夜相逢  ✓ 423 癡情男兒 癡情男兒  424 難得糊塗   ✓ 425 難忘的人 難忘的人  426 一切攏OK 一切攏OK  427 一切攏是假   428 一切攏是假 一切攏是假  ✓ 429 一切攏是命   ✓ 430 一定會卡好   ✓ 431 人生的光彩 人生的光彩  ✓ 432 人生的意義   433 人生的旅途 人生的旅途  434 人生的舞伴   ✓ 435 三棧溪之戀 三棧溪之戀  ✓ 436 二角湧之戀 三角湧之戀  ✓ 437 大柱的心聲 大柱的心聲  438 女人的光彩 女人的光彩  439 女人的勇氣 女人的勇氣  ✓ 440 女人的堅持 女人的堅持  ✓ 441 女人的心聲 女人的心聲  ✓ 442 女人的心願 女人的心願  443 女人的意志 女人的意志  444 女人的戀夢 女人的戀夢  ✓ 445 女人的期待 女人的期待  446 女人的沙K 女人的沙K  ✓ 447 女人的選擇 女人的選擇  ✓ 448 女人的願望 女人的願望  449 什麼叫做愛 什麼叫做愛  450 今生只愛你 今生只愛妳  ✓ 451 今生天注定 今生天註定  452 今生你甲我 今生妳甲我  ✓ 453 今生的驕傲 今生的驕傲  ✓ 454 天公惜好人 天公惜好人  455 太平山之戀 太平山之戀  ✓ 456 心中的美夢 心中的美夢  457 心中的花蕊 心中的花蕊  ✓ 458 心冷的情路 心冷的情路  459 心冷的戀情 心冷的戀情  460 心愛請堅持   461 心愛請等待 心愛請等待  462 心愛請諒解 心愛請諒解  ✓ 463 心痛的戀夢 心痛的戀夢  464 心痛的戀歌 心痛的戀歌  ✓ 465 心碎的戀夢 心碎的戀夢  ✓ 466 心碎的戀歌   467 心肝已經寒 心肝已經寒  468 心肝為你冷 心肝為妳冷 （心肝為你冷）  469 心肝為你痛 心肝為妳痛  470 心肝跟人走 心肝跟人走  471 心花放乎開 心花放乎開  ✓ 472 乎你卡如意 乎你卡如意  473 乎我想看覓 乎我想看覓  474 他鄉的男兒 他鄉的男兒  ✓ 475 他里霧之戀 他里霧之戀  ✓ 476 出頭的日子 出頭的日子  477 只愛你一人 只愛妳一人  ✓ 478 只愛你一個 只愛妳一個  479 只有你一人 只有你一人  480 只有天知影   ✓ 481 叫我要怎樣 叫我要怎樣  482 可愛女神龍 可愛女神龍  483 失落的戀夢   ✓ 484 失落的戀夢 失落的戀夢  485 失落的戀情 失落的戀情  ✓ 486 永遠伴相隨 永遠伴相隨  ✓ 487 永遠的伴侶 永遠的伴侶  488 永遠的初戀 永遠的初戀  489 永遠陪伴你 永遠陪伴妳  490 永遠黏相偎   ✓ 491 永遠黏相偎 永遠黏相偎  ✓ 492 甘願為你紅 甘願為你紅  ✓ 493 甘願為你痛 甘願為妳痛  ✓ 494 甘願為你醉 甘願為妳醉  495 生命的光彩 生命的光彩  ✓ 496 生命的舞伴 生命的舞伴  497 生命的花蕊 生命的花蕊  ✓ 498 用生命的愛 用生命的愛  499 甲你惜命命 甲妳惜命命  ✓ 500 目屎呑腹內 目屎吞腹內  501 先苦而後甘 先苦而後甘  502 光滿的人生 光滿的人生  503 再說再研究 再說再研究  504 好心加減做 好心加減做  ✓ 505 成功出頭時   ✓ 506 成功有機會 成功有機會  507 成功的女人 成功的女人  ✓ 508 成功的男兒 成功的男兒  ✓ 509 成功靠自己 成功靠自己  ✓ 510 有尚你價值 有妳尚價值  511 有我就有你 有我就有你  512 有緣來相會 有緣來相會  ✓ 513 有量才有福 有量就有福  ✓ 514 行出一片天 行出一片天  ✓ 515 行出光明路 行出光明路  516 伴你一世人   ✓ 517 伴你一世情   ✓ 518 伴你到永遠 伴你到永遠  519 伴你日連暝 伴你日連暝  ✓ 520 伴你一世人 伴妳一世人  ✓ 521 伴你入夢中   ✓ 522 伴你共天涯 伴妳共天涯  ✓ 523 何必再留戀 何必再留戀  524 何必心頭凝 何必心頭凝  525 何必再擱痛 何必擱再痛  526 何時再相逢 何時再相逢  527 你敢袂尚絕 你敢袂尚絕  ✓ 528 你是我最愛   ✓ 529 你是我的伴 你是我的伴  530 你無珍惜我 你無珍惜我  531 你那這無情 你那這無情  532 初戀彼段情 初戀彼段情  533 初戀烏石港 初戀烏石港  534 初戀的海岸 初戀的海岸  ✓ 535 快樂人的生 快樂人生  ✓ 536 快樂女神龍 快樂女神龍  ✓ 537 快樂過日子 快樂過日子  ✓ 538 快樂黑狗兄 快樂黑狗兄  539 我在你心中   540 我是一粒星 我是一粒星  541 我會出頭天 我會出頭天  ✓ 542 男人的光彩 男人的光彩  543 男人的天命 男人的天命  544 男兒愛堅強 男兒愛堅強  545 男兒的一生 男兒的一生  546 男兒的堅持 男兒的堅持  ✓ 547 男兒的志氣 男兒的志氣  ✓ 548 男兒的情淚 男兒的情淚  ✓ 549 男兒的意志 男兒的意志  ✓ 550 男兒的氣魄 男兒的氣魄  551 男兒的無奈   ✓ 552 男兒的無奈 男兒的無奈  ✓ 553 男兒的酒杯 男兒的酒杯  ✓ 554 男兒的骨氣 男兒的骨氣  ✓ 555 男兒純情曲 男兒純情曲  ✓ 556 花水人青春 花水人青春  557 阿母尚知影 阿母尚知影  558 阿母的腳步   ✓ 559 阿爸尚了解 阿爸尚了解  560 咒詛無卡詛 咒詛無卡詛  ✓ 561 坦白講一聲 坦白講一聲  562 夜半的花蕊 夜半的花蕊  563 夜霧的省道 夜霧的省道  564 宜蘭好所在   565 尚光彼粒星 尚光彼粒星  ✓ 566 尚好的舞伴 尚好的舞伴  567 尚水的人生 尚水的人生  ✓ 568 尚水的感覺 尚水的感覺  ✓ 569 尚水的戀夢 尚水的戀夢  570 幸福一片天 幸福一片天  ✓ 571 幸福伴一生 幸福伴一生  ✓ 572 幸福伴相隨 幸福伴相隨  573 幸福找無名 幸福找無名  ✓ 574 幸福攏治這 幸福攏治這  575 幸福攬條條 幸福攬條條  576 幸福每一天 幸福每一天  577 幸福無底比 幸福無底比  578 幸福的代價 幸福的代價  ✓ 579 幸福的地圖 幸福的地圖  ✓ 580 幸福的恰恰 幸福的恰恰  581 幸福的戀夢 幸福的戀夢  582 幸福的戀情 幸福的戀情  583 幸福的戀歌 幸福的戀歌  ✓ 584 幸福的旅途 幸福的旅途  ✓ 585 幸福的日子 幸福的日子  586 幸福的暗暝 幸福的暗瞑  ✓ 587 幸福的未來   ✓ 588 幸福的歌聲 幸福的歌聲  ✓ 589 幸福的滋味 幸福的滋味  ✓ 590 幸福的約定 幸福的約定  ✓ 591 幸福的美夢 幸福的美夢  ✓ 592 幸福的舞池 幸福的舞池  ✓ 593 幸福的花蕊 幸福的花蕊  594 幸福的酒杯 幸福的酒杯  ✓ 595 幸福真簡單 幸福真簡單  596 朋友！乎乾啦 朋友！乎乾啦  ✓ 597 東海岸之戀   ✓ 598 林風純情曲 林風純情曲  ✓ 599 苦澀的咖啡 苦澀的咖啡  ✓ 600 勇敢的歌聲 勇敢的歌聲  ✓ 601 勇敢的花蕊 勇敢的花蕊  ✓ 602 勉強無路用 勉強無路用  603 姻緣天注定 姻緣天注定  ✓ 604 後世人的愛   ✓ 605 思戀的情歌 思戀的情歌  ✓ 606 思戀的機場 思戀的機場  ✓ 607 思戀的沙K 思戀的沙K  ✓ 608 思鄉的戀歌 思鄉的戀歌  609 是你放袂記 是你放袂記  610 是要怎樣好 是要怎樣好  611 為何來變卦 為何來變卦  612 為何欺騙我 為何欺騙我  ✓ 613 為你心茫茫 為你心茫茫  614 為你我甘願 為妳我甘願  615 為你痛心肝 為妳痛心肝  616 為你痛規暗 為妳痛規暗  617 珍惜咱的夢 珍惜咱的夢  618 珍惜有意思 珍珍有意思  619 甭擱乎我煩 甭擱乎我煩  620 甭擱乎我痛 甭擱乎我痛  ✓ 621 甭擱欺騙我 甭擱欺騙我  ✓ 622 甭擱為難我 甭擱為難我  ✓ 623 甭擱講愛我 甭擱講愛我  624 相思情難了 相思情難了  ✓ 625 相思情難了   ✓ 626 相思放心底 相思放心底  627 相逢的探戈 相逢的探戈  628 相逢的舞池 相逢的舞池  629 相逢的酒杯 相逢的酒杯  630 美滿的戀情 美滿的戀情  ✓ 631 美麗基隆港 美麗基隆港  632 美麗的人生 美麗的人生  ✓ 633 美麗的南都 美麗的南都  ✓ 634 美麗的戀夢 美麗的戀夢  635 美麗的戀情 美麗的戀情  ✓ 636 美麗的花蕊 美麗的花蕊  ✓ 637 美麗的貓空 美麗的貓空  638 迷戀舞世界 迷戀舞世界  ✓ 639 風中的戀情 風中的戀情  640 飛向你身邊 飛向妳身邊  641 流星蝴蝶夢 流星蝴蝶夢  ✓ 642 留戀台西港 留戀台西港  643 真心疼惜你 真心疼惜妳  644 真心的祝福 真心的祝福  645 真心祝福你 真心祝福你  646 真情伴相隨 真情伴相隨  647 真情嘸甘放 真情嘸甘放  ✓ 648 真情嘸願放 真情嘸願放  ✓ 649 真情換假愛 真情換假愛  ✓ 650 真情換心痛 真情換心痛  ✓ 651 真情放水流 真情放水流  ✓ 652 真情無底找 真情無底找  ✓ 653 真情的戀歌 真情的戀歌  ✓ 654 真情相照顧 真情相照顧  655 真情相痛疼 真情相痛疼  656 祥銨純情曲 祥銨純情曲  ✓ 657 笑笑看紅塵 笑笑看紅塵  ✓ 658 純情的戀夢 純情的戀夢  659 純情的花蕊 純情的花蕊  660 純情紅玫瑰 純情紅玫瑰  661 紡見的誓言 紡見的誓言  662 唯一的戀夢 唯一的戀夢  ✓ 663 唱出咱名字 唱出咱名字  664 唱出咱的名 唱出咱的名  ✓ 665 唱出咱的愛 唱出咱的愛  666 唱出阮的名 唱出阮的名  ✓ 667 堅強女人心 堅強女人心  668 堅強的女兒 堅強的女兒  669 堅強的女性 堅強的女性  ✓ 670 堅強的玫瑰 堅強的玫瑰  ✓ 671 堅強的腳步 堅強的腳步  672 堅強的花蕊 堅強的花蕊  ✓ 673 堅持的男人 堅持的男人  674 情夢一場空 情夢一場空  675 情夢本是空   ✓ 676 情字怎麼寫 情字怎樣寫  677 情路同齊走   ✓ 678 情路怎樣行 情路怎樣行  ✓ 679 情路隨人行 情路隨人行  ✓ 680 情路隨人走 情路隨人走  ✓ 681 敢是相欠債 敢是相欠債  ✓ 682 敢是著愛放 敢是著愛放  ✓ 683 欲哭無目屎 欲哭無目屎  ✓ 684 深情北海岸 深情北海岸  685 深情換心冷 深情換心冷  686 深情的戀歌 深情的戀歌  ✓ 687 深情的探戈 深情的探戈  688 深情的花蕊   689 深深愛著你 深深愛著妳  690 甜蜜的戀夢 甜蜜的戀夢  691 異鄉的男兒 異鄉的男兒  ✓ 692 船過水無痕 船過水無痕  693 黃昏的戀曲 黃昏的戀歌  694 創造好名聲 創造好名聲  695 創造好將來 創造好將來  696 創造我的天 創造我的天  ✓ 697 就是要愛你 就是要愛妳  ✓ 698 最幸福的人 最幸福的人  ✓ 699 最後的戀歌 最後的戀歌  ✓ 700 期待再相會 期待再相會  701 期待再相逢   702 期待再相逢 期待再相逢  703 港邊純情夢 港邊純情夢  704 港都思戀夢 港都思戀夢  ✓ 705 無人代替你 無人代替妳  ✓ 706 無奈的創傷   ✓ 707 無奈的惜別 無奈的惜別  ✓ 708 無奈的戀夢 無奈的戀夢  709 無奈的戀情   ✓ 710 無奈的戀情 無奈的戀情  711 無奈的祝福 無奈的祝福  ✓ 712 無奈的酒杯   ✓ 713 無你我嘸肯 無妳我嘸肯  ✓ 714 無字的批信 無字的批信  ✓ 715 無情的城市 無情的城市  716 無情的戀歌 無情的戀歌  ✓ 717 無情的花蕊 無情的花蕊  718 無情過路人   ✓ 719 無糖的咖啡   ✓ 720 無緣的戀夢 無緣的戀夢  721 無緣的戀歌 無緣的戀歌  722 痛過才知驚 痛過才知驚  723 等你一句話 等你一句話  724 等你十八冬 等你十八冬  ✓ 725 等君緊回航   ✓ 726 絕對一百分 絕對一百分  ✓ 727 絕情的批信 絕情的批信  ✓ 728 街頭的戀歌 街頭的戀歌  ✓ 729 傷心女人花 傷心女人花  730 傷心的戀情 傷心的戀情  731 傷心的戀歌 傷心的戀歌  ✓ 732 傷心的月台 傷心的月台  ✓ 733 傷心的沙K 傷心的沙K  ✓ 734 夢中再相會   ✓ 735 夢中的情歌 夢中的情歌  ✓ 736 夢中的戀歌 夢中的戀歌  ✓ 737 夢醒一場空 夢醒一場空  ✓ 738 媽媽的最愛 媽媽的最愛  ✓ 739 媽媽!您好無   ✓ 740 想你到三更 想妳到三更  741 想起彼一暝 想起彼一暝  742 愈愛心愈痛 愈愛心愈痛  ✓ 743 愈愛愈堅定 愈愛愈堅定  744 愈飲愈怨嘆 愈飲愈怨嘆  745 愛伊西地魯 愛伊西地魯  746 愛你到永遠 愛你到永遠  ✓ 747 愛你嘸甘放 愛你嘸甘放  ✓ 748 愛你攏袂停   ✓ 749 愛你每一天 愛你每一天  ✓ 750 愛你水噴噴   ✓ 751 愛你無後悔 愛你無後悔  ✓ 752 愛你無目地 愛你無目地  ✓ 753 愛你的心肝 愛你的心肝  754 愛你不應該 愛妳不應該  ✓ 755 愛你千萬年 愛妳千萬年  ✓ 756 愛你愛袂停 愛妳愛袂停  ✓ 757 愛你才離開 愛妳才離開  ✓ 758 愛你若生命 愛妳若生命  759 愛你袂後悔 愛妳袂後悔  760 愛你袂變卦 愛妳袂變卦  ✓ 761 愛你這呢深 愛妳這呢深  762 愛你這呢痛 愛妳這呢痛  ✓ 763 愛情像流水 愛情像流水  764 愛情沙西米 愛情沙西米  765 愛情的地圖   ✓ 766 愛情青紅燈 愛情青紅燈  767 愛是單行道   768 愛甲這呢痛 愛甲這呢痛  ✓ 769 愛甲這呢癱 愛甲這呢癱  ✓ 770 愛的恰恰恰 愛的恰恰恰  ✓ 771 愛著才知影 愛著才知影  772 感情放乎開   ✓ 773 感情無地圖   ✓ 774 感情隨風飄 感情隨風飄  775 歌友倶樂部 歌友倶樂部  ✓ 776 溫泉鄉之戀 溫泉鄉之戀  777 當作我欠你 當作我欠你  778 當做無愛過 當做無愛過  ✓ 779 痴心換孤單 痴心換孤單  ✓ 780 痴心換目屎 痴心換目屎  ✓ 781 痴心無藥醫 痴心無藥醫  ✓ 782 痴心無路用 痴心無路用  ✓ 783 痴情多怨嘆 痴情多怨嘆  ✓ 784 痴情夜港邊 痴情夜港邊  ✓ 785 痴情換心痛 痴情換心痛  ✓ 786 痴情無藥醫   ✓ 787 痴情玉蘭花 痴情玉蘭花  ✓ 788 痴情的代價 痴情的代價  ✓ 789 痴情的戀夢 痴情的戀夢  ✓ 790 痴情的花蕊 痴情的花蕊  791 福氣伴相隨 福氣伴相隨  792 誠意吃水甜   ✓ 793 滿滿的祝福 滿滿的祝福  ✓ 794 漂泊好男兒 漂泊好男兒  ✓ 795 綿綿雨中情 綿綿雨中情  ✓ 796 褪色的戀情 褪色的戀情  ✓ 797 嘸免擱傷悲 嘸免擱傷悲  798 嘸通心茫茫 嘸通心茫茫  799 嘸通愛著我 嘸通愛著我  ✓ 800 嘸願愛別個   ✓ 801 嘸願擱傷心 嘸願擱傷心  802 嘸願擱再望 嘸願擱再望  ✓ 803 嘸願擱再痛 嘸願擱再痛  ✓ 804 嘸願擱想你 嘸願擱想你  805 嘸願擱留戀 嘸願擱留戀  ✓ 806 嘸願擱糊塗 嘸願擱糊塗  ✓ 807 嘸願擱舉枷 嘸願擱舉枷  ✓ 808 熱情的戀歌 熱情的戀歌  809 熱情的歌聲 熱情的歌聲  ✓ 810 熱情的男兒 熱情的男兒  ✓ 811 請你想看覓 請你想看覓  812 請你相信我 請妳相信我  813 奮鬥的男兒 奮鬥的男兒  ✓ 814 燒酒伴孤單 燒酒伴孤單  815 錯誤的戀夢   816 鴛鴦蝴蝶夢 鴛鴦蝴蝶夢  ✓ 817 燦爛的生命 燦爛的生命  ✓ 818 總會出頭天 總會出頭天  ✓ 819 雞公娶雞子 雞公娶雞子  ✓ 820 離鄉的男兒 離鄉的男兒  ✓ 821 癡心無代價 癡心無代價  822 癡情女人心 癡情女人心  ✓ 823 癡情愛吃虧 癡情愛吃虧  824 癡情無采工 癡情無采工  825 癡情的戀歌 癡情的戀歌  826 癡情的歌聲 癡情的歌聲  827 難忘彼段情   ✓ 828 難忘的暗暝 難忘的暗暝  829 歡喜來做夥 歡喜來做夥  ✓ 830 歡喜來相逢 歡喜來相逢  ✓ 831 歡喜咱相逢 歡喜咱相逢  ✓ 832 歡喜唱歸暝 歡喜唱歸暝  833 歡喜過日子 歡喜過日子  834 歡喜醉落去 歡喜醉落去  ✓ 835 變調的戀歌   ✓ 836 千不該萬不該 千不該萬不該  837 千里緣萬里情 千里緣萬里情  ✓ 838 心愛的！你尚水 心愛的！妳尚水  ✓ 839 出外人的心聲 出外人的心聲  ✓ 840 用生命來愛你 用生命來愛妳  841 更深的布魯斯 更深的布魯斯  ✓ 842 花蕊惦惦仔水 花蕊惦惦仔水  843 若有我就有你 若有我就有你  844 思戀的安平港 思戀的安平港  845 思戀的王功港 思戀的王功港  846 思鄉的流浪兒 思鄉的流浪兒  847 故鄉的濁水溪 故鄉的濁水溪  ✓ 848 故鄉的阿娜答 故鄉的阿娜答  ✓ 849 祝你幸福快樂 祝你幸福快樂  850 情深深愛袂停 情深深愛袂停  ✓ 851 情難斷夢袂離 情難斷夢袂離  852 港口的好男兒 港口的好男兒  ✓ 853 愛你愛到心痛 愛妳愛到心痛  854 愛愈深心愈凝 愛愈深心愈凝  855 摸蜊仔兼洗褲 摸蜊仔兼洗褲  856 今夜嘸願為你醉 今夜嘸願為你醉  857 月娘啊！你甘知影 月娘啊！妳甘知影  858 永遠伴在你身邊 永遠伴在你身邊  859 成功就是咱名字 成功就是咱名字  860 你是我尚愛的人 你是我尚愛的人  861 你是我尚深的痛 你是我尚深的痛  862 我是你的好朋友 我是你的好朋友  863 你是我唯一的愛 妳是我唯一的愛  864 幸福快樂一世人 幸福快樂一世人  865 幸福的人就是你   866 幸福著是咱的名 幸福著是咱的名  867 若無你是要按怎 若無你是要按怎  ✓ 868 為何僥心將阮放   869 為情為愛誤一生 為情為愛誤一生  870 祝福你！無緣的人 祝福你！無緣的人  871 健康有錢無地買   ✓ 872 真愛伴你一世情 真愛伴你一世情  ✓ 873 真愛換來是傷害   ✓ 874 真愛換來是傷害   ✓ 875 莎喲娜啦祝福你 莎喲娜啦祝福你  ✓ 876 堅强就是阮名字 堅強就是阮名字  877 無心！何必再留戀 無心！何必再留戀  878 無情！就是你的名 無情！就是妳的名  ✓ 879 犀牛望月允無望 犀牛望月允無望  880 嘆一聲！無緣的人 嘆一聲！無緣的人  881 癡情！只有月娘知 癡情！只有月娘知  ✓ 882 你若歡喜我就快樂 妳若歡喜我就快樂  883 你的快樂是我的安慰 妳的快樂是我的安慰  ✓ 884 迎春 迎春  ✓ 885 挑戰 挑戰  ✓ 886 珍重 珍重  ✓ 887 祝福 祝福  ✓ 888 留戀 留戀  ✓ 889 愁情   ✓ 890 小傻瓜 小傻瓜  ✓ 891 半邊花   ✓ 892 更美麗   ✓ 893 花間道   ✓ 894 清平調 清平調  ✓ 895 慢慢來 慢慢來  ✓ 896 千年之約   ✓ 897 不再難過 不再難過  ✓ 898 午夜夢迴   ✓ 899 天荒地老 天荒地老  ✓ 900 心痕難耐 心痕難耐  901 別想太多 別想太多  ✓ 902 我心已碎 我心已碎  ✓ 903 采楓之夜   ✓ 904 挑戰自己   ✓ 905 星星築夢   ✓ 906 展翅飛翔 展翅飛翔  907 流星歲月 流星歳月  908 浪漫一生   ✓ 909 情歸何處 情歸何處  910 望眼欲穿 望眼欲穿  ✓ 911 焦點女郎   ✓ 912 愛在紐約 愛在紐約  913 愛在蔓延   ✓ 914 愛的旅途 愛的旅途  915 愛的泉源   ✓ 916 懂得我心   ✓ 917 戀戀采楓   ✓ 918 凡事甭計較   919 千里共嬋娟 千里共嬋娟  ✓ 920 今夜讓我醉 今夜讓我醉  ✓ 921 今生愛無悔 今生愛無悔  922 孔雀東南飛   ✓ 923 世界多美麗 世界多美麗  924 永遠會記得 永遠會記得  ✓ 925 何時再相達 何時再相逢  ✓ 926 更上一層樓 更上一層樓  927 求你讓我走 求你讓我走  ✓ 928 幸福的感覺 幸福的感覺  929 昨日的戀情 昨日的戀情  ✓ 930 紅塵情難了 紅塵情難了  ✓ 931 美麗的情緣 美麗的情緣  ✓ 932 富里的傳說 富里的傳說  ✓ 933 雲深情更深 雲深情更深  ✓ 934 愛情如衣裳   ✓ 935 盡在不言中 盡在不言中  ✓ 936 歡樂獻給你   ✓ 937 月光光心慌慌 月光光心慌慌  ✓ 938 祝您萬事如意   ✓ 939 只羨鴛鴦不羨仙 只羨鴛鴦不羨仙  ✓ 940 我曾想要忘了你   ✓ 941 幸福就在你心田 幸福就在你心田  ✓ 942 活潑變裝送歡笑   ✓ 943 可愛的人兒在哪裡   ✓ 944 暗戀 暗戀  ✓ 945 想爺娘 想爺娘  ✓ 946 愛你轉來 愛妳轉來  ✓ 947 心愛像流星 心愛像流星  ✓ 948 甘願夢情歌 甘願夢情歌  ✓ 949 河灞洗衫時 河灞洗衫時  ✓ 950 秋風吹落夜 秋風吹落葉  ✓ 951 無奈個感情 無奈个感情  ✓ 952 憨人個真情 憨人个真情  ✓ 953 擔當個男人 擔當个男人  ✓ 954 鴛鴦攪溫泉 鴛鴦攪溫泉  ✓ 955 戀夢草莓情 戀夢草莓情  ✓ 

附表二  附表一編號 參加人法定代表人所有歌曲（27首） 6 心弦 20 阿母 54 徘徊 117 半邊花 182 夢中情 190 新娘衫 196 碎心夢 278 花開月圓 303 施呀哇西 357 現代女性 368 無情夜雨 597 東海岸之戀 725 等君緊回航 889 愁情 891 半邊花 893 花間道 896 千年之約 898 午夜夢迴 903 采楓之夜 905 星星築夢 908 浪漫一生 913 愛在蔓延 915 愛的泉源 916 懂得我心 917 戀戀采楓 922 孔雀東南飛 934 愛情如衣裳 

附表三   附表一編號 非參加人所主張系爭合資協議書內之歌曲（147首歌曲） 經布丁公司使用（105首歌曲） 6 心弦 ✓ 10 心路  13 考驗 ✓ 17 把握 ✓ 18 決心 ✓ 20 阿母 ✓ 25 空等 ✓ 31 怨嘆 ✓ 39 秋嘆 ✓ 41 約定 ✓ 43 紅塵  46 留名  47 疼愛  50 逐夢  54 徘徊 ✓ 59 情雨 ✓ 60 惜別  61 牽手 ✓ 63 善良  88 覺醒 ✓ 90 變卦 ✓ 94 一個夢 ✓ 106 不容易  115 父呀母  117 半邊花 ✓ 128 沙K喲 ✓ 148 甭擱望 ✓ 149 甭映望  158 破情網 ✓ 168 情難捨 ✓ 174 終點站 ✓ 178 痛心肝  180 落袂煞  182 夢中情 ✓ 187 感情線 ✓ 190 新娘衫 ✓ 196 碎心夢 ✓ 200 誰塊醉 ✓ 204 獨相思  210 攏是你  214 鐡心肝  216 一人一路 ✓ 228 女人的天 ✓ 230 女人純情  234 天星伴月  237 心灰意冷  245 失戀的酒  272 男兒真情 ✓ 278 花開月圓 ✓ 280 阿爸ㄟ手 ✓ 283 尚水的夢 ✓ 303 施呀哇西 ✓ 306 春風戀歌 ✓ 314 甭擱為難  319 甭擱講啦  323 紅塵舊夢  328 袂凍挽回  336 真情難斷 ✓ 345 情海孤帆  353 深情戀歌 ✓ 357 現代女性 ✓ 364 最後一夜  368 無情夜雨 ✓ 373 違背天意 ✓ 375 傷心的酒  386 愛的世界 ✓ 389 愛的創傷  393 愛的感覺  401 愛的關懷 ✓ 406 痴心戀歌  416 嘸通生氣 ✓ 424 難得糊塗 ✓ 427 一切攏是假  429 一切攏是命 ✓ 430 一定會卡好 ✓ 432 人生的意義  434 人生的舞伴 ✓ 460 心愛請堅持  466 心碎的戀歌  480 只有天知影 ✓ 483 失落的戀夢 ✓ 490 永遠黏相偎 ✓ 505 成功出頭時 ✓ 516 伴你一世人 ✓ 517 伴你一世情 ✓ 521 伴你入夢中 ✓ 528 你是我最愛 ✓ 539 我在你心中  551 男兒的無奈 ✓ 558 阿母的腳步 ✓ 564 宜蘭好所在  587 幸福的未來 ✓ 597 東海岸之戀 ✓ 604 後世人的愛 ✓ 625 相思情難了 ✓ 675 情夢本是空 ✓ 677 情路同齊走 ✓ 688 深情的花蕊  701 期待再相逢  706 無奈的創傷 ✓ 709 無奈的戀情 ✓ 712 無奈的酒杯 ✓ 718 無情過路人 ✓ 719 無糖的咖啡 ✓ 725 等君緊回航 ✓ 734 夢中再相會 ✓ 739 媽媽!您好無 ✓ 748 愛你攏袂停 ✓ 750 愛你水噴噴 ✓ 765 愛情的地圖 ✓ 767 愛是單行道  772 感情放乎開 ✓ 773 感情無地圖 ✓ 786 痴情無藥醫 ✓ 792 誠意吃水甜 ✓ 800 嘸願愛別個 ✓ 815 錯誤的戀夢  827 難忘彼段情 ✓ 835 變調的戀歌 ✓ 865 幸福的人就是你  868 為何僥心將阮放  871 健康有錢無地買 ✓ 873 真愛換來是傷害 ✓ 874 真愛換來是傷害 ✓ 889 愁情 ✓ 891 半邊花 ✓ 892 更美麗 ✓ 893 花間道 ✓ 896 千年之約 ✓ 898 午夜夢迴 ✓ 903 采楓之夜 ✓ 904 挑戰自己 ✓ 905 星星築夢 ✓ 908 浪漫一生 ✓ 911 焦點女郎 ✓ 913 愛在蔓延 ✓ 915 愛的泉源 ✓ 916 懂得我心 ✓ 917 戀戀采楓 ✓ 918 凡事甭計較  922 孔雀東南飛 ✓ 934 愛情如衣裳 ✓ 936 歡樂獻給你 ✓ 938 祝您萬事如意 ✓ 940 我曾想要忘了你 ✓ 942 活潑變裝送歡笑 ✓ 943 可愛的人兒在哪裡 ✓